# 请教陈版主关于是否实质为租赁业务的问题

提问人：luohongxiu 时间：2022-07-19 10:26:53
我现在所在的企业，存在经销模式销售，其中部分经销商会在当地租门店（类似于体验店），租赁合同由经销商与出租人签订，租金由经销商支付。但是企业会有货物用于补偿经销商的租金，即经销商可以免费获取商品。 该项业务是否实质上构成租赁，我认为本次实质上是构成租赁的，我理解的会计处理如下：
1 、货物发出给经销商：
借：应收账款
贷：主营业务收入
贷：应交税费-销项税
借：主营业务成本
贷：库存商品
2-1、货款抵租金（视作短期租赁简化处理）
借：销售费用-租赁费
贷：应收账款
2-2、货款抵租金（融资租赁）
借：使用权资产
借：租赁负债-未确认融资费用
贷：租赁负债-本金
借：销售费用-折旧费
贷：使用权资产累计折旧
借：财务费用
贷：租赁负债-未确认融资费用
请教版主，我的理解是否正确，谢谢！

回答人：chenyiwei
参见：https://bbs.esnai.com/forum.php? ... 769&pid=9299808